---
title: "Colgate VS Crest"
author: "Beatriz Quevedo"
date: "`r Sys.Date()`"
output:
  html_document:
    toc: true
    df_print: paged
  prettydoc::html_pretty:
    theme: hpstr
    highlight: github
    toc: yes
---
```{r setup, include=FALSE}
knitr::opts_chunk$set(echo = TRUE)
```

```{r, include=FALSE}
library(openxlsx)
library(skimr)
library(fpp2)
library(ggplot2)
library(zoo)
library(ggfortify)
library(tseries)
require(forecast)
require(xts)
library(readr)
library(tidyverse)
library(dplyr)
library(TSA)
library(Hmisc)
library(astsa)
library(tsoutliers)
library(normtest)
```

# Introducción

El análisis de intervención proporciona una herramienta que puede ser útil para evaluar el impacto de las iniciativas que la empresa, los competidores o terceros pueden realizar en el mix de mercado. En esta caso práctico, se considerará la lucha por la cuota de mercado entre la crema dental Colgate de Colgate-Palmolive y la crema dental Crest de Procter y Gamble.


```{r cars, include=FALSE}
library(readxl)
data <- read_excel('../data/data.xlsx')
```

```{r, include=FALSE}
data$Date <- as.Date(paste(data$Year, data$Week, 1, sep = "-"), "%Y-%U-%u")
data <- dplyr::select(data, -Year, -Week)
```


```{r, echo=FALSE, include=FALSE}
skim(data)
```


```{r, include=FALSE}
# Separamos los datos tanto de colgate como de Crest.

colgate <- ts(data$Colgate, start = 1958,frequency = 52)
crest <- ts(data$Crest, start = 1958, frequency = 52)
```


```{r, include=FALSE}
# Convertimos los datos para poder trabajarlos mejor

colgate.z <- as.zoo(colgate)
crest.z <- as.zoo(crest)

```

# Grafición de las series

```{r, echo=FALSE}
autoplot(colgate.z)+ggtitle("COLGATE")+ xlab("Semana") + ylab("Cuota")
autoplot(crest.z) + ggtitle("CREST") + xlab("Semana") + ylab("Cuota")
```

Como se puede comprobar en las gráficas, __Colgate__ desde 1960 ha sufrido un decremento de su cuota de mercado, mientras que __Crest__ ha aumentado. 


Primero se realizará un test para ver si existe o no estacionariedad. La hipótesis nula será la no estacionariedad de los datos. 

```{r, echo = FALSE, warning = FALSE}
adf.test(colgate.z)
adf.test(crest.z)
```

En ambos casos el p-valor es inferior a 0.05, por lo que se rechaza la hipótesis nula, por lo que se concluye que existe estacionariedad, y por lo tanto, los datos no serán tratados para forzar la estacionariedad.


```{r , echo=FALSE}
cOmit = 16                             

colgate.test = length(colgate.z)
crest.test = length(crest.z)
```


```{r , echo=FALSE}
colgate.train = window(colgate.z, start = index(colgate.z[1]),end = index(colgate.z[colgate.test - cOmit]))

crest.train = window(crest.z, star = index(crest.z[1]), end = index(crest.z[crest.test - cOmit]))

```

# Modelo ARIMA 

Para obtener el modelo se utilizará autoarima con una muestra de entrenamiento. 

```{r , echo=FALSE}
fit.colgate <- auto.arima(colgate.train)
summary(fit.colgate)

fit.crest <- auto.arima(crest.train)
summary(fit.crest)

```

En Colgate y en Crest se obtiene un ARIMA de (0,1,1), lo que significa que existe media móvil y una diferenciación regular, pero no hay valores autorregresivos.

# Análisis de los residuos

```{r , echo=FALSE}
ggtsdisplay(fit.colgate$residuals,
            main = "Residuos de ARIMA en Colgate") 
ggtsdisplay(fit.crest$residuals,
            main = "Residuos de ARIMA en Crest") 
```

# Prueba de Ljung - Box

Este test es un tipo de prueba estadística que determina si, de un grupo cualquiera de autorrelaciones de una serie de tiempo, son diferentes de cero. 

Su hipótesis nula afirma que los datos se distribuyen de manera independiente. 
```{r, echo = FALSE}
Box.test(fit.colgate$residuals,lag=4, fitdf=3, type="Lj")
Box.test(fit.crest$residuals,lag=4, fitdf=3, type="Lj")
```
Como los p-valores se encuentran por encima del nivel de significacion, no se rechaza la independencia de las observaciones.

# Predicción

```{r, echo = FALSE}
cuota.arima.colgate = forecast(fit.colgate, h = 16)
cuota.arima.crest = forecast(fit.crest, h = 16)
```

```{r, echo = FALSE, include= FALSE}
summary(cuota.arima.colgate)
summary(cuota.arima.crest)
```

```{r, echo = FALSE}

plot(cuota.arima.colgate)
plot(cuota.arima.crest)

```

# Detección de outliers

```{r , echo=FALSE}
detectAO(fit.colgate) 
detectAO(fit.crest) 
detectIO(fit.colgate) 
detectIO(fit.crest)
```
Hay tres outliers: en los puntos 135, 136 y 138. Mientras que el punto 135 muestra el cambio disruptivo en el mercado, los puntos 136 y 138 pueden ser fruto indirecto de este cambio, ya que son fechas muy próximas.

# Modelo ARIMAX

```{r , echo=FALSE, warning = FALSE}
arimax.colgate <- arimax(as.double(colgate.z), 
                         order = c(0,1,1),
                         xtransf = data.frame(A60_step =
                         1*(seq(colgate.z)),
                         A60_pulse = 1*(seq(colgate.z))),
                         transfer = list(c(0,0), c(1,0)),
                         method = 'ML')
arimax.colgate
```

```{r , echo=FALSE, warning=FALSE}
arimax.crest <- arimax(as.double(crest.z), 
                       order = c(0,1,1),
                       xtransf = data.frame(A60_step = 1 * (seq(crest.z) >= 135),
                       A60_pulse = 1 * (seq(crest.z))),
                       xreg = data.frame(
                       A60_3 = 1 * (seq(crest.z) == 136),
                       A60_3 = 1 * (seq(crest.z) == 138)),
                       transfer = list(c(0,0), c(0,0)),
                       method = 'ML')
arimax.crest
```


```{r , echo=FALSE}
detectAO(arimax.colgate) 
detectIO(arimax.colgate) 
detectAO(arimax.crest)
detectIO(arimax.crest)
```

# Función de transferencia

```{r , echo=FALSE}
transf <- arimax(as.double(colgate.z),
                 order = c(0,1,1), 
                 include.mean = TRUE,
                 xtransf = crest.z, 
                 transfer = list(c(0,0)), 
                 method = "ML")
transf
summary(transf)
plot(transf$coef, type = 'h')

```
