---
title: "BMW vs Volkswagen"
author: "Beatriz Quevedo "
date:  "`r Sys.Date()`" 
output:
  html_document:
    toc: true
    df_print: paged
---

# Introducción

Utilizando datos diarios de los dos series desde el año 2014, se debe analizar la relación entre **BMW** y **Volkswagen**, contestando a las siguiente preguntas:

* ¿Estimar el modelo garch de BMW?
* ¿Están cointegradas?
* Plantear un modelo VAR mensual entre los dos activos.
* Estimar un modelo HHM para la serie semanal de BMW

```{r setup, include=FALSE}
knitr::opts_chunk$set(echo = TRUE)
```
*** 
# Carga de las ibrerías

```{r, warning = FALSE, message = FALSE }
library(quantmod) #Package to download financials historical data 
library(forecast)
library(fGarch)
library(vars)
```

***
# Creación de las funciones

Prueba del multiplicador de Lagrange para el efecto ARCH de una serie de tiempo.

* **rnt**: series temporales
* **m**: orden del AR seleccionado 
* TSAY(2013)

```{r, }
archTest <- function(rtn,m=10){

  y=(rtn-mean(rtn))^2
  T=length(rtn)
  atsq=y[(m+1):T]
  x=matrix(0,(T-m),m)
  for (i in 1:m){
    x[,i]=y[(m+1-i):(T-i)]
  }
  md=lm(atsq~x)
  summary(md)
}
```
Esta funcion será utilizada mas adelante para ver si es necesario realizar la estimación de un modelo GARCH, respondiendo a la primera pregunta.

*** 

#  BMW

Obtenención de los datos:
```{r, message=FALSE}
BMWSymbol = "BMW.DE"
BMWData <- getSymbols(BMWSymbol ,from = "2014-01-01",to = "2020-01-01", auto.assign = FALSE)
```

Se realiza la definición, la media aritmética y se eliminan los valores nulos. 
```{r}
xData = Ad(BMWData)
dRentCont = dailyReturn(xData,type = 'log',leading = FALSE)
dRentCont = na.exclude(dRentCont)
```

***

## Volatilidad GARCH

Se grafica aplicando el cuadrado, obteniendo la rentabilidad y el precio a lo largo de los años. 
```{r, echo = FALSE}
plot.zoo(cbind(xData, dRentCont), main = paste(BMWSymbol), xlab = "años", ylab = c("Precio", "Rentabilidad"))
grid(lwd = 2)
```

*** 

## Volatilidad de GARP

```{r, echo=FALSE}
plot.zoo(cbind(Ad(BMWData),dRentCont,dRentCont^2),main=paste(BMWSymbol," y  Rentabilidad"),xlab="años",ylab=c("Precio","Rentabilidad","Volatilidad"))
```

*** 

##  Testeo de la media
```{r, echo = FALSE, warning=FALSE}
t.test(dRentCont)
```

***

# ACF & PACF

**ACF** es una función de *autocorrelación* (*completa*) que nos da valores de autocorrelación de cualquier serie con sus valores retardados.
El **PACF** es una función de *autocorrelación parcial*. Básicamente, en lugar de encontrar correlaciones de presente con desfases como el ACF, encuentra una correlación de los residuos (que permanece después de eliminar los efectos que ya se explican por los desfases anteriores) con el siguiente valor de desfase, por lo tanto, "parcial" y no "completa", ya que eliminamos las variaciones ya encontradas antes de encontrar la siguiente correlación. 

```{r}
VolProxy=dRentCont^2 
```

Para determinar si existen efectos GARCH en la serie de residuos del modelo, se realizarán los contrastes de hipótesis: **Ljung-Box** y el **Multiplicador de Lagrange** para efectos GARCH. 

El resultado de estas pruebas, indicará por tanto si es necesario realizar la estimación de un modelo GARCH, respondiendo a la primera pregunta.
```{r, echo = FALSE}
tsdisplay(VolProxy) 

#Ljung-Box 
Box.test(VolProxy,lag=10,  type="Lj")
Box.test(VolProxy,lag=20,  type="Lj")
Box.test(VolProxy,lag=40,  type="Lj")

#Multiplicador de Lagrange
archTest(dRentCont,20)
```

***

## ARCH(1)

El modelo *ARCH* es la primera especificación y desarrollo del modelo.
```{r, include = FALSE}
m1=garchFit(~1+garch(1,0),data=dRentCont,trace=F) # Fit an ARCH(1) model
summary(m1)
resi=residuals(m1,standardize=T) #residuals
resi=xts(resi,order.by=index(dRentCont)) #residuals as xts
```

```{r, echo = FALSE}
tsdisplay(resi^2) #acf pacf residuals
```


## GARCH (1,1)

Es un método generalizado y sin restricciones para la estimación de los parametros ARCH con **infinitos retardos**.
```{r, include= FALSE}
m2=garchFit(~1+garch(1,1),data=dRentCont,trace=F) # Fit an GARCH(1,1) model
```

```{r, echo=FALSE, warning=FALSE} 
summary(m2)
```

```{r, echo=FALSE}
resi=residuals(m2,standardize=T) #residuals
resi=xts(resi,order.by=index(dRentCont)) #residuals as xts
tsdisplay(resi^2) #acf pacf residuals
#plot(m2)
```

```{r, include = FALSE}
#t-student
m3=garchFit(~1+garch(1,1),data=dRentCont,trace=F,cond.dist="std")
summary(m3)
```
*** 

## Volatilidad

La volatilidad es una medida de cuánto la rentabilidad fluctúa alrededor de su media. Es por tanto una medida del riesgo.

Así, es importante poder calcular esta volatilidad en cualquier instante para analizar cómo varía con el tiempo y para predecir sus valores futuros.

```{r, echo=FALSE}
v1=volatility(m3)  # Obtain volatility
v1=xts(v1,order.by=index(dRentCont)) #  volatility as XTS
# plot(sqrt(252)*v1)
```

Se estandarizan los residuos y se grafican:
```{r echo=FALSE}
resi=residuals(m3,standardize=T) # Standardized residuals
resi=xts(resi,order.by=index(dRentCont)) # Standardized residuals as XTS
tsdisplay(resi^2) #acf pacf residuals
# plot(resi)
```
Por ultimo se realiza la predicción de la volatilidad del modelo. 
```{r, echo=FALSE}
predict(m3) #forecast volatility
predict(m3, n.ahead = 10, plot=TRUE, crit_val=2) #plot with 2*standard error
predict(m3,n.ahead=20,plot=TRUE,conf=.9,nx=100) # plot 100 data with 90% confidence
```

***

# Modelo VAR (Vectores Autorregresivos)

En un VAR, todas las variables son tratadas *simétricamente.*
Todos ellos son modelizados como si se influyeran entre sí por igual.
En una terminología más formal, todas las variables son ahora tratadas como “*endógenas*”

```{r, include=FALSE}
bmw=getSymbols("BMW.DE",env=NULL)
vol=getSymbols("VWAGY",env=NULL)
```

***

## Rentabilidad mensual del modelo
```{r,  warning=FALSE}
rbmw=monthlyReturn(bmw[,6])              
rvol=monthlyReturn(vol[,6])
```

***

## Generación del vector
```{r}
vY=cbind(rbmw,rvol)
colnames(vY)=c("BMW","VOL")
vY=na.omit(vY)
```

***

## Selección del modelo
```{r, echo = FALSE}
VARselect(vY)
```

***

# Estimación
```{r, echo = FALSE}
model.var = VAR(vY)
summary(model.var)
model.var1 = VAR(vY, type = "none")
summary(model.var1)
```

***

## Causalidad de granger

Con este test se comprueba si una variable es útil para pronosticar otra.
```{r, echo = FALSE, warning=FALSE}
causality(model.var1)

```

Por tanto, se puede apreciar que no hay causalidad inmediata entre ambas


***

## Respuesta al impulso

```{r, include=FALSE}
model.ri=irf(model.var1)
model.ri

```

```{r, echo=FALSE}

plot(model.ri)
```

La respuesta del impulso implica la manera en la que se genera un efecto en contra de la otra si una varia.
En este caso, se encuentra dentro de las lineas rojas; lo que implica un efecto contemporaneo. Si si produce una alteracion en BMW **no afecta** a Volkswagen.


***

# Predicción
```{r, echo=FALSE}
predict(model.var1, n.ahead = 8, ci = 0.95) 
```

